臺灣桃園地方法院民事裁定
111年度桃簡聲字第6號
聲  請  人  歐庭佑  


相  對  人  劉張巧怡


上列聲請人聲請停止強制執行事件，本院裁定如下：
    主  文
聲請人為相對人供擔保新臺幣玖萬玖仟參佰貳拾柒元後，本院一
一Ｏ年度司執字第一一五七Ｏ四號給付票款執行事件之強制執行程
序，於本院一一Ｏ年度桃簡字第一七五Ｏ號請求確認本票債權不存
在事件判決確定或終結前，應暫予停止。
    理  由
一、聲請意旨略以：聲請人與相對人間有本院110年度115704號
    給付票款執行事件，執行程序尚未終結，原告亦已就該案執
    行名義之110年度票字第2460號確定本票裁定起訴請求確認
    本票債權不存在，經本院以110年度桃簡字第1750號受理，
    上開強制執行程序若繼續進行，聲請人必將受損害，為此願
    供擔保，請准裁定就上開執行事件，於上開請求確認本票債
    權不存在事件判決確定或終結前停止執行等語。
二、按非訟事件法第195 條第1 項、第3 項規定，發票人主張本
    票係偽造、變造者，於前條裁定送達後20日內，得對執票人
    向為裁定之法院提起確認之訴。發票人主張本票債權不存在
    而提起確認之訴不合於非訟事件法第195 條第1 項之規定者
    ，法院依發票人聲請，得許其提供相當並確實之擔保，停止
    強制執行。又法院須定擔保金額而准許停止強制執行之裁定
    者，該項擔保係備供債權人因停止執行所受損害之賠償，其
    數額應依標的物停止執行後，債權人未能即時受償或利用該
    標的物所受之損害額，或其因另供擔保強制執行所受之損害
    額定之。而執行債權倘為金錢債權，債權人因執行程序停止
    ，致受償時間延後，通常應可認係損失停止期間利用該債權
    總額所能取得之利息，並得以法定利率作為認定損害之標準
    （最高法院105 年度台抗字第33號裁定見解可資參照）。
三、經查，聲請人與相對人間有本院110年度司執字第115704號
    給付票款強制執行事件，執行程序尚未終結；而聲請人已經
    起訴請求確認該案執行名義之110年度票字第2460號確定裁
    定所示本票債權不存在，並經本院以110 年度桃簡字第1750
    號受理在案等情，均已經本院調閱相關案卷核對無誤。為免
    聲請人將來訴訟判決確定或終結後，受有無法回復原狀之損
    害，應認其聲請停止強制執行程序為有理由。然為確保相對
    人因聲請人聲請停止強制執行不當可能遭受之損害得獲賠償
    ，並兼顧兩造之權益，仍應命聲請人供相當並確實之擔保，
    始能准許停止強制執行。
四、本件相對人聲請強制執行之債權本息金額，計算至聲請強制
    執行前之民國110年12月22日止，為新臺幣（下同）662,181
    元（計算式：650,000＋650000*6%*114/365＝662,181，元以
    下四捨五入），因本件停止執行，可能受有未能即時受償之
    利息損失，應以此為停止執行擔保額之計算依據。再參酌聲
    請人提起之前述確認訴訟，屬適用簡易訴訟程序之事件，且
    不得上訴於第三審，依各級法院辦案期限實施要點規定，第
    一、二審簡易訴訟程序審判案件之辦案期限各為10月、2 年
    ，共計2年10個月，加計裁判送達、上訴等期間，則兩造間
    訴訟審理期限約需3年。故以聲請人提起前述確認訴訟可能
    進行之訴訟期間3年預估停止執行因而致執行延宕之期間，
    並以並以法定週年利率5%計算，則相對人因停止執行所可能
    遭受之利息損失應為99,327元（計算式：662,181元*5%*3年
    ，元以下四捨五入），爰酌定本件擔保金額如主文所示。
五、依強制執行法第18條第2項，裁定如主文。 
中　　華　　民　　國　　111 　年　　1 　　月　　24　　日
                  桃園簡易庭  法  官  陳逸倫
以上為正本係照原本作成。
如不服本裁定，應於送達後10日內向本院提出抗告狀並表明抗告
理由（須附繕本，並應繳納抗告費新台幣1,000 元）。
中　　華　　民　　國　　111 　年　　1 　　月　　27　　日
                              書記官  洪惠娟